臺灣臺中地方法院刑事判決　　　　　　　　　　　　九十三年度訴字第一三一一號
　　公　訴　人　臺灣臺中地方法院檢察署檢察官
　　被　　　告　乙○○
右列被告因偽造文書等案件，經檢察官提起公訴（九十三年度偵字第八六二０號），
本院合議庭裁定由受命法官獨任進行簡式審判程序，判決如左：
    主  文
乙○○共同連續行使偽造私文書，足以生損害於公眾及他人，處有期徒刑參月，如易
科罰金，以參佰元折算壹日。如附表所示之物均沒收。
    事實及理由
一、事實部分：
    乙○○因與真實年籍不詳之成年男子「盧文璽」合夥做生意需錢孔急，明知乙○
    ○之胞弟甲○○之身分證並未遺失，亦未委請代為申辦身分證遺失之補領手續，
    竟與「盧文璽」共同基於行使偽造私文書、特種文書及意圖為自己不法所有之概
    括犯意聯絡，由乙○○於民國九十三年三月十五日，冒用甲○○之名義，持戶籍
    謄本及乙○○本人之照片，至臺中市西屯區戶政事務所，向該事務所戶籍員佯稱
    甲○○身分證遺失申請補領，並於補領國民身分證申請書上領證核章欄及申請人
    簽名欄內偽簽甲○○之署押各一枚，並於捺印指紋欄捺印指紋一枚，且粘貼其個
    人之照片，而偽造填寫補領國民身分證申請書，交由上開戶政事務所承辦人員申
    請補發而行使之，表示以甲○○名義申請補發身分證，利用不知情之承辦人員核
    發偽造甲○○名義之身分證，使該管公務員將前開甲○○身分證遺失為由之不實
    事項，登載於職務上所掌之戶籍謄本等公文書上，足生損害於戶政機關對於身分
    證補發業務管理之正確性及甲○○本人。乙○○、「盧文璽」於取得上開貼有乙
    ○○本人照片之甲○○名義的國民身分證後，復未經甲○○之同意，連續於九十
    三年三月十九日及同年月三十日，由乙○○持前開補發之甲○○身分證至台新國
    際商業銀行（下稱台新銀行）及中國信託商業銀行（下稱中國信託銀行），以甲
    ○○之名義，向台新銀行及中國信託銀行申請金融卡及現金卡使用，先後於台新
    銀行Ｙｏｕｂｅ予備金申請書上申請人簽名欄內及在ＹｏｕＢｅ之金融卡及密碼
    單領用證明書上立書人暨領用人簽名欄內偽造「甲○○」署押各一枚，以及於中
    國信託現金卡申請書上申請人簽名欄內偽造「甲○○」署押一枚，而偽造各該申
    請書後，持交不知情之承辦行員而行使偽造「甲○○」名義之身分證、申請書，
    表示以甲○○名義申請金融卡及現金卡，致使台新銀行及中國信託銀行之承辦職
    員陷於錯誤，而分別核發交付台新國際商業銀行Ｙｏｕｂｅ金融卡（帳號000
    00000000000號）及中國信託商業銀行現金卡（帳號0000000
    00000號）各一張，足以生損害於台新銀行、中國信託銀行對於發卡管理之
    正確性及甲○○之利益。嗣乙○○及「盧文璽」於取得前揭金融卡及現金卡後，
    自九十三年三月二十六日起至四月二日止，先後至位於臺中市各該銀行所屬自動
    提款機或跨行提領，以置入上開金融卡、現金卡預借現金並依指令操作、輸入密
    碼等之不正方法，使自動付款設備之提款機陷於錯誤，誤認係持卡人甲○○預借
    現金，而以此不正方法由自動付款設備取得金額，共計詐得新台幣（下同）六萬
    五千元供己花用（於九十三年三月二十六日以前揭台新銀行金融卡提領二萬元二
    次，於三月二十八日提領五千元一次，於四月二日以前揭中國信託銀行現金卡提
    領二萬元一次）。嗣經乙○○之母李清美發現通知台新銀行，經台新銀行人員查
    證後報警而查獲，並扣得乙○○以前揭方法申辦取得供領款用之中國信託現金卡
    （另台新銀行金融卡未扣案，但不能證明已滅失）及偽造之甲○○身分證各一張
    。
二、本件被告乙○○所犯係死刑、無期徒刑、最輕本刑為三年以上有期徒刑以外之罪
    ，其於準備程序中就被訴事實為有罪之陳述，經告知簡式審判程序之旨，並聽取
    公訴人及被告之意見後，本院合議庭認為適宜而裁定由受命法官獨任進行簡式審
    判程序。
三、本案證據：
    (一)證人即被告之母李清美於警詢時之證述（見偵字第八六二０號卷第一四頁至一
      五頁）。
    (二)證人即中國信託銀行職員鄭資華於警詢時之證述（見同右偵字卷第四六頁至第
      四七頁）。
    (三)證人即台新銀行職員黃小訓於警詢時之證述（見同右偵字卷第四八頁至第四九
      頁）。
    (四)冒「甲○○」名義申辦之補領國民身分證申請書一份（見同右偵字卷第五七頁
      ）。
    (五)甲○○戶籍謄本一份（見同右偵字卷第二七頁）。
    (六)台新銀行Ｙｏｕｂｅ予備金申請書及ＹｏｕＢｅ之金融卡、密碼單領用證明書
      （見同右偵字卷第二四頁至第二五頁）及台新銀行Ｙｏｕｂｅ金交易紀錄查詢
      各一紙（見同右偵字卷第二六頁）。
    (七)中國信託銀行現金卡申請書（見同右偵字卷第五二頁、第五四頁）及中國信託
      銀行對帳單各一紙（見同右偵字卷第五三頁）。
    (八)現場錄影翻拍照片（見同右偵字卷第五０頁至第五一頁）。
    (九)偽造「甲○○」名義之身分證一紙扣案。
    (十)中國信託銀行現金卡一張扣案。
    (十一)被告之自白。
    (十二)臺灣高等法院被告全國前案紀錄表一份。
四、本件起訴書證據並所犯法條欄部分，雖漏載被告尚涉犯刑法第二百十四條使公務
    登載不實罪及刑法第三百三十九條之二第一項利用自動付款設備詐欺罪，惟被告
    前揭罪行，業於起訴書事實欄載明，且前揭罪行與公訴人於證據並所犯法條欄第
    二段所敘明之行使偽造文書等罪間，係有牽連犯之裁判上一罪關係，是就被告涉
    犯前開犯行部分，本即經檢察官起訴，僅係漏載條文，本院自得併予審理，附此
    敘明。
五、應依刑事訴訟法第二百七十三條之一第一項、第二百九十九條第一項前段、第三
    百十條之二、第四百五十四條第一項，刑法第二十八條、第五十六條、第二百十
    六條、第二百十條、第二百十二條、第二百十四條、第三百三十九條第一項、第
    三百三十九條之二第一項、第五十五條、第四十一條第一項前段、第二百十九條
    、第三十八條第一項第三款，罰金罰鍰提高標準條例第一條前段、第二條，判決
    如主文。
六、如不服本判決，應於判決送達後十日內，向本院提出上訴狀（須附繕本），上訴
    於臺灣高等法院臺中分院。
本案經檢察官李斌到庭執行職務
中      華      民      國    九十三    年      十      月     十三     日
                                   臺灣臺中地方法院刑事第八庭
                                          法  官    吳  崇  道
右正本證明與原本無異。
如不服本判決，應於判決送達後十日內向本院提出上訴狀，上訴於臺灣高等法院臺中
分院( 須附繕本 )。
                                          書記官
中      華      民      國    九十三    年      十      月     十三     日
附錄論罪科刑法條
刑法第二百十條
偽造、變造私文書，足以生損害於公眾或他人者，處五年以下有期徒刑。
刑法第二百十二條
偽造、變造護照、旅券、免許證、特許證及關於品行、能力、服務或其他相類之證書
、介紹書，足以生損害於公眾或他人者，處一年以下有期徒刑、拘役或三百元以下罰
金。
刑法第二百十四條：
明知為不實之事項，而使公務員登載於職務上之所掌之公文書，足以生損害於公眾或
他人者，處三年以下有期徒刑、拘役或五百元以下罰金。
刑法第二百十六條
行使第二百十條至第二百十五條之文書者，依偽造、變造文書或登載不實事項或使登
載不實事項之規定處斷。
刑法第三百三十九條
意圖為自己或第三人不法之所有，以詐術使人將本人或第三人之物交付者，處五年以
下有期徒刑、拘役或科或併科一千元以下罰金。
以前項方法得財產上不法之利益或使第三人得之者，亦同。
前二項之未遂犯罰之。
刑法第三百三十九條之二
意圖為自己或第三人不法之所有，以不正方法由自動付款設備取得他人之物者，處三
年以下有期徒刑、拘役或一萬元以下罰金。
以前項方法得財產上不法之利益或使第三人得之者，亦同。
附表：
一、偽造之「甲○○」名義之身分證壹張及於補領國民身分證申請書上領證核章欄及
    申請人簽名欄內偽造之「甲○○」署押各壹枚暨於捺印指紋欄內之指印壹枚。
二、於台新銀行Ｙｏｕｂｅ予備金申請書上申請人簽名欄內及在ＹｏｕＢｅ之金融卡
    及密碼單領用證明書上立書人暨領用人簽名欄內偽造之「甲○○」署押各壹枚。
三、於中國信託現金卡申請書上申請人簽名欄內偽造之「甲○○」署押壹枚。
四、未扣案之台新國際商業銀行Ｙｏｕｂｅ金融卡（帳號000000000000
    00號）及扣案之中國信託商業銀行現金卡（帳號000000000000號
    ）各壹張。
